臺灣臺南地方法院刑事判決　　　　　　　　　　　　九十一年度南簡上字第八二號
　　上　訴　人　臺灣臺南地方法院檢察署檢察官
　　上　訴　人
　　即　被　告　甲○○○
右列上訴人因賭博等案件，不服本院九十一年度南簡字第九○號中華民國九十一年二
月二十六日第一審判決（聲請案號：九十一年度偵字第二七一號），提起上訴，本院
管轄之第二審合議庭判決如左：
    主  文
上訴駁回。
甲○○○緩刑貳年。
    事  實
一、甲○○○與李聰承（本院另案審理）共同以賭博為常業之犯意聯絡，明知李聰承
    以所經營位於臺南市○○路三四三號地下一樓Ａ十九攤位之「超音梭電子遊戲場
    」內之電動機具與不特定人賭博財物，竟迫於生計，受雇在該遊戲場擔任現場看
    管及兌換賭資等工作，其賭法為：由賭客先行投入硬幣於賭博機具內，依一定比
    例換取分數後押注，押中則可贏得倍數不等之分數，否則，所押分數即歸機具贏
    得，賭畢再由甲○○○依照相同比例為賭客以分數換取現金。嗣於九十年十二月
    三十一日二十三時許，賭客吳鴻彬、黃健原於該電子遊戲場玩賭滿貫大亨，其中
    吳鴻彬贏得新台幣（下同）三百元後，持其原有之賭資七百元，欲向甲○○○兌
    換一千元紙幣時，為警當場查獲，並扣得共犯李聰承所有併供其與林素月共為本
    件賭博所用之電動玩具滿貫大亨十台、豹中豹一台、春秋三代三台、金蘋果一台
    、賭神三台、東方之光三台、跑馬機二台、羅宋一台（共計二十四台）、賭資二
    萬八千六百四十元、帳表一張、寄分卡十九張。
二、案經臺南市警察局第四分局報請臺灣臺南地方法院檢察署檢察官偵查結果聲請簡
    易判決處。
    理  由
一、右揭犯罪事實，業據被告甲○○○自白不諱，核與賭客黃健原、吳彬鴻於檢察官
    偵訊時所陳可兌換金錢之情節相符，並有賭博用電動機具滿貫大亨十台、豹中豹
    一台、春秋三代三台、金蘋果一台、賭神三台、東方之光三台、跑馬機二台、羅
    宋一台、賭資二萬八千六百四十元、帳表一張、寄分卡十九張扣案可資佐證，足
    見被告上開自白確與事實相符。又本件扣案之賭博電動機具多達二十四台，被告
    長期受雇擔任現場看管及兌換賭資工作等情，可見其係以此為業，賴此維生，是
    其以此為常業之犯意，亦甚明確。綜上所述，本件事證明確，被告賭博犯行，堪
    以認定，自應依法論科。
二、核被告所為係犯刑法第二百六十七條之常業賭博罪。被告與李聰承間，有犯意聯
    絡，行為分擔，應論以共同正犯。原審以被告犯行明確，依刑事訴訟法第四百四
    十九條第一項前段、第四百五十條第一項、第四百五十四條第二項，刑法第二十
    八條、第二百六十七條、第二百六十六條第二項、第四十一條第一項前段、第四
    十二條第二項，罰金罰鍰提高標準條例第一條前段、第二條，量處有期徒刑三月
    ，並諭知易服勞役之折算標準。扣案賭博電動機具滿貫大亨十台、豹中豹一台、
    春秋三代三台、金蘋果一台、賭神三台、東方之光三台、跑馬機二台、羅宋一台
    、賭資二萬八千六百四十元、帳表一張、寄分卡十九張，均係當場查獲之賭博器
    具及賭博財物，併依刑法第二百六十六條第二項宣告沒收。本院經核原判決認事
    用法及量刑，俱無不合。上訴意旨指摘原判決不當，為無理由，應予駁回。另被
    告及公訴人均上訴請求諭知緩刑，查被告犯後態度良好，供承賭博犯行，頗具悔
    意，其尚無犯罪前科，未曾受有期徒刑以上刑之宣告，此有臺灣高等法院被告全
    國前案紀錄表一件附卷可憑，經此罪刑宣告之教訓後，當知所警惕而無再犯之虞
    ，本院認所宣告之刑，以暫不執行為適當，爰依刑法第七十四條第一款併宣告緩
    刑二年，以勵自新。
據上論斷，應依刑事訴訟法四百五十五條之一第一項、第三項、第三百六十八條，
刑法第七十四條第一款，判決如主文。
本件經檢察官陳明進到庭執行職務。
中      華      民      國    九十一    年      七        月    十二    日
                              臺灣臺南地方法院刑事第三庭
                                  審判長法  官  李政庭
                                        法  官  謝家宜
                                        法  官  謝瑞龍
右正本證明與原本無異。
本件不得上訴。
                                        書記官  吳湘婷
中      華      民      國    九十一    年      七        月    十二    日
